臺灣高雄地方法院民事裁定　九十年訴字第二五四六號
　　原　　　告　乙○○
　　被　　　告　甲○○
右當事人間請求履行契約事件，本院裁定如左：
    主      文
原告之訴及假執行之聲請均駁回。
訴訟費用由原告負擔。
    理      由
一、按「訴訟標的於確定之終局判決中經裁判者，除法律別有規定外，當事人不得就
    該法律關係更行起訴」、「原告起訴之訴訟標的為確定判決效力所及者，法院應
    以裁定駁回之」，民事訴訟法第四百條第一項、第二百四十九條第一項第七款分
    別定有明文。
二、本件原告起訴主張：被告因積欠原告新臺幣（下同）八十萬元，兩造乃於八十九
　　年一月十七日約定以被告所有未辦理保存登記之門牌號碼高雄市旗津區○○○路
　　二九七巷五弄二之一號附一之「加強磚造鐵架屋頂一層樓房一棟」，出售予原告
　　，買賣價金為八十萬元，並以被告積欠原告之上開八十萬元欠款充作買賣價金，
　　並約定被告應於同日交付系爭房屋。詎被告迄今仍未依約交付系爭房屋。為此，
　　爰依民法第三百四十八條第一項規定訴請被告交付系爭房屋等語，並提出不動產
　　買賣契約書、公證書、契稅繳款書及房屋稅籍證明書各一份為證。
三、經查：原告曾提出前揭不動產買賣契約書、契稅繳款書，以同一之事實理由向本
    院訴請被告應將未辦理保存登記之門牌號碼高雄市旗津區○○○路二九七巷五弄
    二之一號附一之「木造平房一棟」交付予原告，並經本院以八十九年度訴字第四
    六八號判決勝訴確定在案，業經本院調閱上開民事案卷查核無訛，並有上開判決
    一份附卷可稽，堪認屬實。而細繹本院八十九年度訴字第四六八號履行契約案件
    （下稱前者）與本件（下稱後者）：二者原告均係乙○○、被告均係甲○○，
    當事人均屬同一。
    二者原告均以兩造於八十九年一月十七日簽訂之不動產買賣契約書，依民法第
    三百四十八條第一項買賣契約之法律關係請求被告將門牌號碼高雄市旗津區○○
    ○路二九七巷五弄二之一號附一之房屋交付予原告；惟於前者原告所主張者乃「
    木造平房一棟」，後者原告所主張者乃「加強磚造鐵架屋頂一層樓房一棟」，經
    本院履勘現場，系爭房屋外部係由浪板鐵皮、磚塊所加蓋，內部之主要結構則係
    木板牆壁及隔間，有系爭房屋照片附卷可稽，是對系爭房屋觀察角度之不同，系
    爭房屋即可能有「木造平房」或「加強磚造鐵架平房」等不同之稱呼，自不能以
    「木造平房」或「加強磚造鐵架平房」稱呼之不同，遽以否認系爭房屋之同一性
    ；復參以原告主張系爭房屋係八十七年間所改建，被告之前妻許來春於本院履勘
    現場時亦陳稱系爭房屋改建於八十七年間，又證人郭松男於本院九十一年二月五
    日準備程序時亦證稱：系爭房屋係於八十六、八十七年間所建等語，是系爭房屋
    應改建於八十六、八十七年年間，應無疑義，而兩造之買賣契約簽訂於八十九年
    間，即於系爭房屋改建後，是以，原告於前後二件訴訟所主張者乃係同一房屋，
    應堪認定。準此，二者之訴訟標的及訴之聲明亦屬同一，係屬同一事件，故依首
    揭民事訴訟法第四百條第一項規定，原告自不得對被告再就該買賣契約之法律關
    係更行起訴。
四、從而，原告既已就同一事件經本院判決確定，則原告另對被告依同一買賣契約之
    法律關係更行向本院起訴，即有違民事訴訟法第四百條第一項之規定，依民事訴
    訟法第二百四十九條第一項第七款規定，本院就原告本件之請求，自應以裁定駁
    回之，其假執行之聲請亦失宣告之依據，應併予駁回。
五、依民事訴訟法第二百四十九條第一項第七款、第九十五條、第七十八條，裁定如
    主文。
中　　　華　　　民　　　國　　九十一　　年　　　三　　　月　　二十二　　日
                              臺灣高雄地方法院民事第一庭
~B審判長法官  楊富強
~B法　　　官  蔡國卿
~B法　　　官　洪能超
右為正本係照原本作成。
如對本裁定抗告須於裁定送達後十日內向本院提出抗告狀。
中　　　華　　　民　　　國　　九十一　　年　　　三　　　月　　二十二　　日
~B法院書記官　胡淑芳
